【裁判字號】    95,上易,188
【裁判日期】    950411
【裁判案由】    竊盜
【裁判全文】
臺灣高等法院臺中分院刑事判決         95年度上易字第188號
上  訴  人  臺灣南投地方法院檢察署檢察官
上  訴  人
即  被  告  甲○○
上列上訴人因竊盜案件，不服臺灣南投地方法院94年度易字第40
9號中華民國95年1月5日第一審判決 （起訴案號：臺灣南投地方
法院檢察署94年度偵字第3471號），提起上訴，暨移送併案審理
（同署95年度偵字第463號），本院判決如下：
    主  文
原判決撤銷。
甲○○共同連續竊盜，累犯，處有期徒刑陸月，如易科罰金，以
參佰元折算壹日。扣案之鑰匙壹支沒收。
    事  實
一、甲○○曾因竊盜罪，於民國（下同） 94年2月24日經臺灣南
    投地方法院判處有期徒刑6月確定，甫於 94年4月7日易科罰
    金執行完畢。詎甲○○猶不知悔改，意圖為自己不法所有，
    基於共同之犯意聯絡，於 94年5月25日21時許，在台北市○
    ○區○○路99巷41號前，推由余登敏在旁把風，而由甲○○
    持其所有之鑰匙1支下手竊取丁○○所有車牌號碼3130-GX自
    用小貨車，得手後供其等使用。甲○○復意圖為自己不法之
    所有，基於前揭同一概括犯意，於 94年10月2日17時50分許
    ，在南投縣鹿谷鄉瑞田村「榮生會資料館」內，以徒手方式
    竊取「榮生會資料館」所有之隔間板10塊 （約值新臺幣5千
    元）得手，正後欲搬往他處時，經「榮生會」總幹事丙○○
    發現報警處理，為警當場查獲。
二、案經南投縣政府警察局竹山分局報請臺灣南投地方法院檢察
    署偵查起訴暨併辦審理。
    理  由
一、上揭竊取車牌號碼 3130-GX自用小貨車之事實，業據上訴人
    即被告（下簡稱被告）甲○○於偵審供承不諱，核與共犯余
    登敏於警偵訊時所供相符，並經證人賴建仲於警詢時證述屬
    實；上揭竊取「榮生會資料館」內之隔間板10塊之事實，亦
    據被告於本院審理中坦承不諱，並經證人丙○○於警詢時證
    述屬實；復有車輛協尋電腦輸入單1紙、贓物認領保管單2紙
    及照片14幀在卷可稽，事證明確，被告上開犯行堪以認定。
二、核被告所為，係犯刑法第320條第1項之竊盜罪。其與余登敏
    間，就上開竊取車牌號碼 3130-GX自用小貨車犯行，有犯意
    之聯絡及行為之分擔，為共同正犯。被告先後二次竊盜犯行
    ，時間緊接，所犯構成要件相同，顯係基於概括之犯意反覆
    為之，為連續犯，依刑法第56條之規定，論以一罪，並加重
    其刑。公訴人雖未就被告竊取自用小貨車部分起訴，然此部
    分與前開起訴部分具有連續犯之裁判上一罪關係，為起訴效
    力所及，本院自應併予審理。又其曾因竊盜罪，於94年2月2
    4日經臺灣南投地方法院判處有期徒刑6月確定，於94年4月7
    日易科罰金執行完畢，有刑案資料查註紀錄表及臺灣高等法
    院被告前案紀錄表附卷可參，其於刑之執行完畢後五年內再
    犯本件有期徒刑以上之罪，為累犯，應依刑法第47條規定加
    重其刑。原審法院因認被告罪證明確，而予論科，固屬有據
    。然原判決未及審酌被告另有竊取自用小貨車之事實，究有
    未洽，被告上訴意旨請求從輕量刑，雖無理由，檢察官上訴
    意旨執此指摘原判決不當，則有理由，自應由本院將原判決
    撤銷改判。爰審酌被告已有竊盜前科，又一再竊取他人財物
    ，造成被害人財物之損害，犯後尚知坦承犯行，態度良好，
    及其係以徒手或持鑰匙之方式竊取財物，手段尚屬平和等一
    切情狀，量處如主文第二項所示之刑，並諭知易科罰金之折
    算標準。扣案之鑰匙一支，為被告所有供竊取上開自用小貨
    車所用之物，爰依刑法第38條第1項第2款規定宣告沒收之。
據上論斷，應依刑事訴訟法第369條第1項前段、第364條、第299
條第1項前段，刑法第28條、第56條、第320條第1項、第41條第1
項前段、第38條第1項第2款， 罰金罰鍰提高標準條例第1條前段
、第2條，判決如主文。
本案經檢察官乙○○到庭執行職務。
中    華    民    國    95    年    4     月    11    日
              刑事第十庭  審判長法  官  林  照  明
                                法  官  蔡  名  曜
                                法  官  唐  光  義
上列正本證明與原本無異。
不得上訴。
                                書記官  王  麗  珍
中    華    民    國    95    年    4     月    12    日
                                                      Ｒ


司法院資訊處製作；財團法人民間司法改革基金會備份。
